【裁判字號】    92,抗,583
【裁判日期】    920930
【裁判案由】    聲請定其應執行刑
【裁判全文】
臺灣高等法院刑事裁定                              九十二年度抗字第五八三號
    抗  告  人
    即受刑  人  甲○○
右抗告人因聲請定其應執行刑案件，不服臺灣板橋地方法院九十二年度聲字第一五八
０號，中華民國九十二年八月二十二日第一審裁定，提起抗告，本院裁定如左：
    主  文
原裁定撤銷。
甲○○所犯如附表所示之罪，除強制工作外，應執行有期徒刑柒年壹月。
    理  由
一、本件原裁定以：抗告人即受刑人甲○○因犯如附表所示施用第一級毒品等罪，經
    臺灣板橋地方法院先後判處有期徒刑十月、一年十月（另刑前強制工作三年）、
    五年二月及四月，均經分別確定在案。茲檢察官聲請定其應執行之刑，經審核認
    聲請為正當，因予定其應執行刑為有期徒刑八年，固非無見。
二、惟按法律上屬於自由裁量事項，尚非概無法律性之拘束，在法律上有其外部界限
    及內部界限，前者法律之具體規定，使法院得以具體選擇為適當裁判，此為自由
    裁量之外部界限。後者法院為自由裁量時，應考量法律之目的，法律秩序之理念
    所在，此為自由裁量之內部界限。法院為裁判時，二者均不得有所踰越。在數罪
    併罰而有二裁判以上，應定其應執行刑之案件，法院所為刑之酌定，固屬自由裁
    量事項，然對於法律之內、外部界限，仍均應受其拘束，最高法院九十一年度台
    非字第三二號、八十九年度台抗字第二五一號裁定足資參照）。
三、經查：本件抗告人前於九十一年間因犯如附表所示之竊盜、強盜及變造特種文書
    等罪，經原審法院於九十二年三月二十六日以九十一年度訴字第二五二五號判決
    分別判處有期徒刑一年十月（另刑前強制工作三年）、五年二月及四月，並定其
    應執行刑為有期徒刑六年三月，抗告人上訴本院後，於九十二年七月二十二日撤
    回上訴確定。復於九十一年間犯如附表所示施用第一級毒品罪，經原審法院於九
    十二年三月十三日以九十二年度訴字第五八四四號判決判處有期徒刑十月確定。
    茲臺灣板橋地方法院檢察署檢察官以抗告人所犯前開四罪合於數罪併罰要件，而
    聲請原審法院裁定定其應執行之刑，原審法院於裁定時疏未審酌抗告人前所犯竊
    盜、強盜及變造特種文書等罪，業經定其應執行刑為有期徒刑六年三月確定，另
    施用第一級毒品罪，亦經判處有期徒刑十月確定，自宜在六年三月、十月合併刑
    期之下，六年三月刑期以上，定其應執行之刑，始屬適當，乃仍定其應執行刑為
    有期徒刑八年，從形式上觀之，雖未逾刑法第五十一條第五款所定法律之外部界
    限，但已重於先前所定執行刑之總和，殊屬不利於被告，自與前揭內部界限有悖
    ，尚非妥適。抗告人抗告意旨，執此指摘原裁定不當，為有理由，自應由本院將
    原裁定撤銷，並自為裁定如主文第二項所示。
三、依刑事訴訟法第四百十三條，刑法第五十三條、第五十一條第五款，裁定如主文
    。
中      華      民      國    九十二    年      九      月     三十     日
                              台灣高等法院刑事第六庭
                                  審判長法  官  陳  春  秋
                                        法  官  王  麗  莉
                                        法  官  高  明  哲
右正本證明與原本無異。
不得再抗告。
                                        書記官  李  垂  福
中      華      民      國    九十二    年      十      月      一      日


司法院資訊處製作；財團法人民間司法改革基金會備份。
